臺灣高等法院高雄分院刑事判決
111年度上易字第209號
上  訴  人  
即  被  告  張家宏


選任辯護人  張宗隆律師

上列上訴人因竊盜案件，不服臺灣高雄地方法院110年度審易字
第1378號，中華民國111年2月23日第一審判決（起訴案號：臺灣
高雄地方檢察署110年度偵字第13933號），提起上訴，本院判決
如下：
    主  文
原判決關於張家宏部分撤銷。
張家宏犯如附表所示之貳罪，均累犯，各處如附表「主文」欄所
示之刑。應執行有期徒刑伍月，如易科罰金，以新台幣壹仟元折
算壹日。
    事  實
一、張家宏、吳奇樺（業經原審判決確定）二人共同意圖為自己
    不法之所有，基於竊盜之犯意聯絡，分別為下列行為：
  ㈠由吳奇樺駕駛車牌號碼000-0000號自用小客車，搭載張家宏
    ，於民國110年1月23日13時許，前往位於高雄市○○區○○路○○
    ○○○○號799505號停車格，推由張家宏持長約10公分之小型板
    手，拆卸丙○○所有停放於上開停車格之車牌號碼000-0000號
    自用小客車車牌2面，得手後，2人旋駕車離去。
  ㈡由張家宏駕駛上開自用小客車，搭載吳奇樺，於110年1月26
    日10時許，前往位於高雄市○○區○○路○○號787355號停車格，
    推由吳奇樺持長約10公分之小型板手，拆卸甲○○所有停放於
    上開停車格之車牌號碼000-0000號自用小客車車牌2面，得
    手後，2人旋駕車離去。
二、案經丙○○、甲○○告訴由高雄市政府警察局鳳山分局報告臺灣
    高雄地方檢察署檢察官偵查起訴。
    理  由
壹、程序部分
    按被告以外之人於審判外之陳述，雖不符刑事訴訟法第159
    條之1至之4等4條之規定，而經當事人於審判程序同意作為
    證據，法院審酌該言詞陳述或書面陳述作成時之情況，認為
    適當者，亦得為證據；當事人、代理人或辯護人於法院調查
    證據時，知有刑事訴訟法第159條第1 項不得為證據之情形
    ，而未於言詞辯論終結前聲明異議者，視為有前項之同意，
    同法第159條之5定有明文。立法意旨在於傳聞證據未經當事
    人之反對詰問予以核實，原則上先予排除；惟若當事人已放
    棄反對詰問權，於審判程序中表明同意該等傳聞證據可作為
    證據；或於言詞辯論終結前未聲明異議，基於尊重當事人對
    傳聞證據之處分權，及證據資料愈豐富，愈有助於真實發見
    之理念，且強化言詞辯論主義，使訴訟程序得以順暢進行，
    上開傳聞證據亦均具有證據能力。查本判決所引具傳聞性質
    之審判外供述證據，檢察官、上訴人即被告張家宏（下稱被
    告）及辯護人於本院審判程序時，均表示同意有證據能力（
    見本院卷第159頁），本院審酌各該傳聞證據作成時之情況
    ，認均與本件待證事實具有關聯性，且查無證據足以證明言
    詞陳述之傳聞證據部分，陳述人有受外在干擾、不法取供或
    違反其自由意志而陳述之情形；書面陳述之傳聞證據部分，
    亦無遭變造或偽造之情事；衡酌各該傳聞證據，作為本案之
    證據亦屬適當，自均得為證據，而有證據能力。
貳、實體部分
一、認定犯罪事實所憑之證據及理由
    上開犯行，業據被告於警詢、偵訊、原審及本院審理時均坦
    白承認（警卷第2至5頁、偵卷第71至74頁、原審審易卷第43
    、51、55頁、本院卷第159頁），核與證人即同案被告吳奇
    樺於警詢（警卷第14至18頁）、偵訊（偵卷4第101至105頁
    ）及原審審理（原審審易卷第43、51、55頁）、證人即同案
    告訴人丙○○於警詢（警卷第47至48頁）、證人即告訴人甲○○
    於警詢（警卷第42至43頁）證述之情節相符，並有監視器錄
    影畫面截圖照片17張（警卷第52至60頁）在卷可稽。足認被
    告上開任意性自白，核與卷內積極證據相符，可資採為認定
    犯罪事實之基礎。是本案事證明確，被告犯行，均堪以認定
    ，應依法論科。
二、論罪部分：
  ㈠核被告上開所為，係犯刑法第320條第1項之竊盜罪。被告2人
    就本件犯行，互有犯意聯絡、行為分擔，依刑法第28條規定
    ，論以共同正犯。被告所為上開2罪，犯意各別，行為互殊
    ，應予分論併罰。起訴意旨固以被告所持扳手足對他人生命
    、身體、安全構成威脅，應屬兇器，認被告所為係犯刑法第
    321條第1項第3款之攜帶兇器竊盜罪。然因被告於本院審理
    時供稱：上開扳手長約10公分，可雙頭使用，一邊是鉗狀的
    ，一邊是螺帽狀等語（本院卷第71頁），本院考量被告上述
    所陳扳手外型，與市面上可見之部分扳手類型相符，而被告
    行竊所用之扳手又未扣案，此一利益應歸於被告，相信其所
    言為真，認其係持前開外型之扳手為本案行竊犯行，則因被
    告所持上開扳手，兩端非呈尖銳刺狀，且長度非長，難以雙
    手握持，若以單手握持後，露出於手部長度相較更短，難認
    可持行刺或揮擊而致人身受有傷害，客觀上應不足以持之傷
    害他人之生命、身體而作為兇器使用，公訴意旨前揭所認尚
    有誤會，惟起訴之基本社會事實同一，且檢察官及被告於本
    院審理時，又就上述罪名及事實進行辯論（本院卷第167至1
    68頁），已充分保障其等訴訟上攻擊防禦權，爰依刑事訴訟
    法第300條變更起訴法條。
  ㈢累犯加重部分
　1.被告前因過失傷害案件，經臺灣桃園地方法院以106年度壢
    交簡字第258號判決，判處有期徒刑4月確定，於106年11月2
    8日易科罰金執行完畢等情，有臺灣高等法院被告前案紀錄
    表1份在卷可查（詳前科卷內），其於受徒刑之執行完畢後
    ，5年以內故意再犯本件有期徒刑以上之罪，應成立累犯。
    至被告有無依累犯規定加重之必要，辯護人雖為被告辯稱：
    本件被告構成累犯之前案是過失犯罪，主觀上非故意犯罪，
    不應評價具有特別惡性，又上開前案與本案所犯不具關
　　聯性，且被告所竊財物價值非高，犯後坦承犯行，並願賠償
    告訴人損害，兼衡被告學歷智識、經濟狀況不佳，又需扶養
    3名未成年子女，認被告犯罪情節並非嚴重，如依累犯規定
    加重其刑，罪刑顯不相當，應無再加重法定最低本刑之必要
    等語。 
  2.惟累犯之加重，係因犯罪行為人之刑罰反應力薄弱，需再延
    長其矯正期間，以助其重返社會，並兼顧社會防衛之效果，
    與前後所犯各罪類型、罪名是否相同或罪質是否相當，無必
    然之關連（最高法院110年度台上字第1060號判決意旨參照
    ）。本院審酌被告上開構成累犯之前案，與本案所涉案件間
    罪質雖不相同，然被告前案係於106年11月28日執行完畢，
    距其本案係於110年1月23日、26日為前開竊盜犯行，兩者相
    隔約3年2月，可認被告約係在刑法第47條第1項所規定「5年
    」期間之中期即再為本案犯行。又被告於警詢時自承：係為
    前往台南竊取屋內財物，始會透過竊取車牌，變換車牌之方
    式躲避警方查緝等語（警卷第5頁），顯見被告不思以正當
    手段獲取財物，竟為遂行他案犯罪，而為本案竊盜犯行，此
    有計謀之犯罪模式，導致員警查緝犯罪不易，對社會治安造
    成一定影響，被告明知上情，於前案執行完畢後未能謹慎行
    止，竟仍再為本案法定刑更高，且對社會治安有一定影響之
    犯罪，所為實屬變本加厲，可認其對刑罰反應力尚為薄弱，
    並有特別惡性，即使考量被告前後所犯罪質不同，且前案所
    受刑罰乃是易科罰金執行完畢之有利事項，仍無司法院釋字
    第775號解釋意旨所稱：「依刑法第47條第1項規定加重最低
    本刑，將導致被告所受刑罰超過其所應負擔罪責，使其人身
    自由因此遭受過苛侵害」狀況存在。是被告所犯，均應依刑
    法第47條第1項規定加重其刑。辯護人主張不依累犯規定對
    被告加重其刑云云，並無可採。
三、上訴論斷
　㈠原審以被告犯罪事證明確，予以論罪科刑，固非無見。惟本
    院認被告持以行竊之扳手並非兇器，已如上述，原審認被告
    係犯刑法第321條第1項第3款之攜帶兇器竊盜罪，尚有未洽
    。被告上訴意旨執此為由，指摘原判決不當，請求從輕量刑
    ，為有理由；另被告主張不應依累犯規定加重其刑，並無理
    由，則如前述，是本案應由本院就關於被告部分予以撤銷改
    判。
　㈡爰以行為人之責任為基礎，審酌被告為智識成熟之成年人，
    不思正當途徑獲取所需，竟為躲避警方查緝，以求順利遂行
    他案竊盜犯行，而持扳手竊取事實欄㈠㈡所示車牌，侵害他人
    財產法益，所為實無足取，惟念其犯後於警詢及偵、審中均
    坦承犯行，後於本院審理時表示欲各賠償告訴人1萬元，惟
    據告訴人拒絕同意和解等情，有本院調解紀錄表、電話查詢
    紀錄表可參，可認被告非無填補損害之誠意，犯後態度非差
    ，兼衡被告自陳學歷國中畢業，現在從事外送、油漆工，月
    收入約新臺幣3萬餘元，離婚，扶養3個小孩（本院卷第164
    頁）等一切情狀，分別量處如附表主文欄所示之刑，並均諭
    知易科罰金之折算標準。另衡諸被告所犯2次竊盜犯行，罪
    名相同、犯罪時間僅相隔3日、被害人人數為2人，依刑法第
    51條數罪併罰所採限制加重原則，及多數犯罪責任遞減原則
    ，定其應執行之刑如主文第2項所示，並諭知如易科罰金之
    折算標準。
四、沒收之說明
  ㈠按犯罪所得，屬於犯罪行為人者，沒收之。但有特別規定者
    ，依其規定。前二項之沒收，於全部或一部不能沒收或不宜
    執行沒收時，追徵其價額。刑法第38條之1第1項、第3項亦
    有明定。
  ㈡查被告2人竊得之車牌號碼000-0000號、000-0000號自用小客
    車牌各2面，均未扣案，被告供承：我把偷來的車牌、作案
    用的板手丟在前鎮區五甲一路與中山路交岔口的媽祖港橋下
    河裡（原審審易卷第43頁），審酌汽車車牌為告訴人個人專
    屬之物，倘告訴人掛失、申請補發後，本案車牌即失其等功
    用，應認其財產價值尚輕，欠缺沒收之刑法重要性，爰依刑
    法第38條之2第2項規定，均不予宣告沒收或追徵。
  ㈢又被告本件供犯罪所用之板手1把，既未扣案，且經被告供承
    已將該板手丟棄河裡，業如前述，亦非違禁物，為免生執行
    上之困擾，爰不予宣告沒收。
五、同案被告吳奇樺上開所犯部分，業經原審判決後，吳奇樺未
    提上訴而告確定，自不另論列。
據上論斷，依刑事訴訟法第369 條第1 項前段、第364 條、第30
0條、第299 條第1 項前段，判決如主文。
本案經檢察官李汶哲提起公訴，檢察官孫小玲到庭執行職務。
中　　華　　民　　國　　111 　年　　12　　月　　7 　　日
                  刑事第四庭　　審判長法　官　黃建榮
　　　　　　　　　　　　　　　　　　  法　官　林書慧
　　　　　　　　　　　　　　　　　 　 法　官　黃宗揚　
以上正本證明與原本無異。
不得上訴。
中　　華　　民　　國　　111 　年　　12　　月　　7 　　日
                                      書記官  秦富潔
中華民國刑法第320條第1項
意圖為自己或第三人不法之所有，而竊取他人之動產者，為竊盜
罪，處5年以下有期徒刑、拘役或50萬元以下罰金。
附表：
　　　
編號 犯罪事實 主文欄  1 如事實欄一、 ㈠所示 張家宏共同犯竊盜罪，累犯，處有期徒刑參月，如易科罰金，以新台幣壹仟元折算壹日。  2 如事實欄一、 ㈡所示 張家宏共同犯竊盜罪，累犯，處有期徒刑參月，如易科罰金，以新台幣壹仟元折算壹日。